臺灣臺北地方法院民事裁定
111年度消債聲免字第2號
聲  請  人
即  債務人  洪譽庭

代  理  人  何乃隆律師
相  對  人
即  債權人  花旗(台灣)商業銀行股份有限公司


法定代理人  莫兆鴻  
代  理  人  陳正欽  


相  對  人
即  債權人  永豐商業銀行股份有限公司

法定代理人  陳嘉賢  
代  理  人  呂亮毅  
相  對  人
即  債權人  玉山商業銀行股份有限公司


法定代理人  黃男州  
代  理  人  朱逸君  
相  對  人
即  債權人  台新國際商業銀行股份有限公司

法定代理人  尚瑞強  


上列當事人間聲請消費者債務清理事件，本院裁定如下：
    主  文
債務人洪譽庭應予免責。
    理  由
一、按法院裁定開始清算程序後，債務人有薪資、執行業務所得
    或其他固定收入，扣除自己及依法應受其扶養者所必要生活
    費用之數額後仍有餘額，而普通債權人之分配總額低於債務
    人聲請清算前2年間，可處分所得扣除自己及依法應受其扶
    養者所必要生活費用之數額者，法院應為不免責之裁定；債
    務人因消費者債務清理條例(下稱消債條例)第133條之情形
    ，受不免責之裁定確定後，繼續清償達該條規定之數額，且
    各普通債權人受償額均達其應受分配額時，得聲請法院裁定
    免責。消債條例第133條前段、第141條分別定有明文。次按
    消債條例第141條之規定乃係為鼓勵債務人利用其薪資、執
    行業務所得或其他固定收入清償債務，以獲得免責，是債務
    人縱因消債條例第133條之情形，受不免責之裁定，如其事
    後繼續工作並清償債務，於清償額達該條所定之數額，且各
    普通債權人受償額均達依該數額應受分配額時，各債權人之
    債權已獲相當程度之清償時，自宜賦予其重建經濟之機會，
    爰設立消債條例第141條之規定給予債務人得聲請法院裁定
    免責之機會，此觀消債條例第141條之立法理由自明。
二、本件聲請意旨略以：債務人前向本院聲請清算，於民國108
    年11月12日，經本院以108年消債職聲免字第68號裁定不予
    免責確定，並諭知債務人應繼續還款至各債權人之受償額達
    消債條例第141條或第142條之數額後，方得再聲請免責。債
    務人於本院裁定不予免責後，已依108年消債職聲免字第68
    號裁定之附表，繼續清償各債權人達消債條例第141條規定
    之數額，爰再次聲請本院裁定債務人免責等語。
三、經查：　　
  ㈠查債務人前向本院聲請清算，經本院以108年消債清字第21號
    裁定開始清算程序，復由本院司法事務官以108年司執消債
    清字第28號裁定清算程序終結確定，惟本院於審酌相關事證
    後，認債務人應有消債條例第133條所稱，於法院裁定開始
    清算程序後，債務人有薪資、執行業務所得或其他固定收入
    ，扣除自己及依法應受其扶養者所必要生活費用之數額後仍
    有餘額，而普通債權人之分配總額低於債務人聲請清算前二
    年間，可處分所得扣除自己及依法應受其扶養者所必要生活
    費用之數額之情形，爰以108年消債職聲免字第68號裁定債
    務人不免責確定。前開事實，業經本院職權核閱相關案件卷
    宗查明無訛，應無疑義。
  ㈡次查，債務人主張，伊已繼續清償債務達消債條例第141條規
    定之數額等情，經本院於111年3月4日，以北院忠民戊消111
    年度消債聲免字第2號通知書，通知各債權人陳報債務人經
    本院裁定不免責後，繼續還款之數額到院，債權人玉山商業
    銀行股份有限公司於111年3月15日陳報，債務人繼續還款之
    金額為新臺幣(下同)15,034元(見本院卷第69頁)；債權人台
    新國際商業銀行股份有限公司於111年3月16日陳報，債務人
    繼續還款之金額為2,560元(見本院卷第73頁)；債權人永豐
    商業銀行股份有限公司於111年3月16日陳報，債務人繼續還
    款之金額為2,627元(見本院卷第75頁)；債權人花旗(台灣)
    商業銀行股份有限公司於111年3月18日陳報，債務人繼續還
    款之金額為7,059元(見本院卷第79頁)，參照本院108年消債
    職聲免字第68號裁定之附表，債務人應已繼續清償各債權人
    達消債條例第141條規定之數額，堪予認定。
　㈢承上所述，本件債務人雖有消債條例第133條之情形，而經本
    院裁定不免責確定，然債務人於本院裁定不予免責後，已繼
    續清償債務達消債條例第141條所規定之數額，揆諸首揭說
    明，本院自應裁定債務人免責，賦予其重建經濟之機會。
四、據上論結，債務人雖有消債條例第133條所規定應不予免責
    之事由，而經本院以108年消債職聲免字第68號裁定不免責
    確定，惟債務人於本院裁定不予免責後，已繼續清償債務達
    消債條例第141條所規定之數額，是依消債條例第141條之規
    定，自應裁定債務人免責，賦予其重建經濟之機會。從而，
    債務人本件免責之聲請，為有理由，應予准許，爰裁定如主
    文。
中華民國111年4月1日
                  民事第二庭        法  官  陳雅瑩
以上正本係照原本作成。
如對本裁定抗告須於裁定送達後10日內向本院提出抗告狀，並繳
納抗告費新臺幣1,000元。
中華民國111年4月1日
                                    書記官　鄭以忻